Minutes et répertoires du notaire Ernest LEGAY, 25 février 1875 - 14 mai 1902 (étude XXIII)
Archives nationales
Minutes et répertoires du notaire Ernest LEGAY (étude XXIII)
25 février 1875 - 14 mai 1902
MC/ET/XXIII/1170 - MC/ET/XXIII/1492, MC/RE/XXIII/26 - MC/RE/XXIII/37
Etude XXIII; Legay, Ernest
319 cartons (boîtes de 6 à 15 cm de largeur) 34 ml
Archives nationales de France
Minutes et répertoires :la loi 2008-696 du 15 juillet 2008 relative aux archives a fixé à 75 ans à compter de la date de l'acte, ou à 25 ans à compter de la date du décès de l'intéressé si ce délai est plus bref, le délai de communication des minutes et répertoires des notaires; ce délai est porté à 100 ans à compter de la date de l'acte si le document se rapporte à un mineur (code du Patrimoine, articles L213-2, 4e d et 5e).
Autres documents de l'étude (dossiers de clients, comptabilité...) :s'agissant d'archives privées, ces documents sont communicables selon les modalités fixées par le déposant ou le donateur.
Certains documents ne sont pas accessibles en raison de leur mauvais état de conservation.
Versement par l'étude le 24 avril 2013 pour les cotes 1461 à 1492 et en 1982 pour les cotes antérieures.
Avant le versement, conservé à l'étude XXIII, puis chez "Notaires Paris Service".
néant
chronologique
Accès aux instruments de recherche de tous les notaires de l’étude XXIII
Archives de l'étude XXIII
- Minutes de Ernest LEGAY, janvier 1875 - 14 mai 1902; MC/ET/XXIII/1170 - MC/ET/XXIII/1492
  - Minutes. 1875, janvier - février, janvier - février 1875; MC/ET/XXIII/1170
    Informations complémentaires:
    1875, janvier au 22 février: actes passés par-devant Antoine Boissel.
    1875, 25 au 28 février: actes passés par-devant Ernest Legay.
    Informations concernant le classement:
    Le niveau inférieur de description, quand il existe, correspond aux minutes d'actes. Toutes les minutes ne sont pas forcément décrites une à une. Les descriptions de ces minutes sont plus ou moins détaillées.
  - Minutes. 1875, mars, mars 1875; MC/ET/XXIII/1171
  - Minutes. 1875, avril, avril 1875; MC/ET/XXIII/1172
  - Minutes. 1875, mai, mai 1875; MC/ET/XXIII/1173
  - Minutes. 1875, juin, juin 1875; MC/ET/XXIII/1174
  - Minutes. 1875, juillet, juillet 1875; MC/ET/XXIII/1175
  - Minutes. 1875, août, août 1875; MC/ET/XXIII/1176
  - Minutes. 1875, septembre, septembre 1875; MC/ET/XXIII/1177
  - Minutes. 1875, octobre, octobre 1875; MC/ET/XXIII/1178
  - Minutes. 1875, novembre, novembre 1875; MC/ET/XXIII/1179
  - Minutes. 1875, décembre, décembre 1875; MC/ET/XXIII/1180
  - Minutes. 1876, janvier - février, janvier - février 1876; MC/ET/XXIII/1181
  - Minutes. 1876, mars, mars 1876; MC/ET/XXIII/1182
  - Minutes. 1876, avril, avril 1876; MC/ET/XXIII/1183
  - Minutes. 1876, mai - juin, mai - juin 1876; MC/ET/XXIII/1184
  - Minutes. 1876, juillet, juillet 1876; MC/ET/XXIII/1185
  - Minutes. 1876, août - septembre, août - septembre 1876; MC/ET/XXIII/1186
  - Minutes. 1876, octobre, octobre 1876; MC/ET/XXIII/1187
  - Minutes. 1876, novembre - décembre, novembre - décembre 1876; MC/ET/XXIII/1188
  - Minutes. 1877, janvier, janvier 1877; MC/ET/XXIII/1189
  - Minutes. 1877, février, février 1877; MC/ET/XXIII/1190
  - Minutes. 1877, mars, mars 1877; MC/ET/XXIII/1191
  - Minutes. 1877, avril, avril 1877; MC/ET/XXIII/1192
  - Minutes. 1877, mai, mai 1877; MC/ET/XXIII/1193
  - Minutes. 1877, juin, juin 1877; MC/ET/XXIII/1194
  - Minutes. 1877, juillet, juillet 1877; MC/ET/XXIII/1195
  - Minutes. 1877, août, août 1877; MC/ET/XXIII/1196
  - Minutes. 1877, septembre - octobre, septembre - octobre 1877; MC/ET/XXIII/1197
  - Minutes. 1877, novembre - décembre, novembre - décembre 1877; MC/ET/XXIII/1198
  - Minutes. 1878, janvier - février, janvier - février 1878; MC/ET/XXIII/1199
  - Minutes. 1878, mars - avril, mars - avril 1878; MC/ET/XXIII/1200
    - Testament authentique de Marguerite Drancy dicté en l'étude de Me Ernest Legay, épouse en premières noces de Rose Joseph Lemercier. À signaler: testament révoqué par autre testament du 22 février 1884. Marguerite Drancy décède en son domicile le 9 mars 1884., 15 mars 1878; MC/ET/XXIII/1200
      Origine de l'information:
      De l'image fixe à l'image animée (1820-1910), documents du Minutier central des notaires de Paris relatifs à l'histoire des photographes et de la photographie, par Marc Durand, Paris, Archives nationales, 2013 (sous presse), notice n° 2971 (version dématérialisée de l'instrument de recherche, les notices biographiques et compléments de descriptions d'actes ne se trouvent que sur la version papier de l'ouvrage, voir contexte dans le Plan d’orientation général - Notaires de Paris, guides thématiques du Minutier).
      Date de révision: 2011
      Date de création de la notice: 2010
      Drancy, Marguerite; Legay, Ernest; Lemercier, Rose Joseph
  - Minutes. 1878, mai - juin, mai - juin 1878; MC/ET/XXIII/1201
  - Minutes. 1878, juillet, juillet 1878; MC/ET/XXIII/1202
    - Contrat de mariage sous le régime de la communauté de biens entre Louis Henri Gustave Beaucaine, employé de commerce, demeurant 23, rue des Filles-du-Calvaire, et Annette Printz, sans profession, demeurant 35, boulevard Voltaire. Mariage à la mairie du 11e arrondissement de Paris., 18 juillet 1878; MC/ET/XXIII/1202
      De l'image fixe à l'image animée (1820-1910), documents du Minutier central des notaires de Paris relatifs à l'histoire des photographes et de la photographie, par Marc Durand, Paris, Archives nationales, 2013 (sous presse), notice n° 344 (version dématérialisée de l'instrument de recherche, les notices biographiques et compléments de descriptions d'actes ne se trouvent que sur la version papier de l'ouvrage, voir contexte dans le Plan d’orientation général - Notaires de Paris, guides thématiques du Minutier).
      Voltaire (boulevard); Filles-du-Calvaire (rue des); Beaucaine, Louis Henri Gustave; Printz, Annette
  - Minutes. 1878, août, août 1878; MC/ET/XXIII/1203
    - Testament authentique de Rose Joseph Lemercier, époux en premières noces de Marguerite Drancy, dicté en l'étude de Me Ernest Legay.. À signaler: testament révoqué par testament du 4 mars 1884., 13 août 1878; MC/ET/XXIII/1203
      De l'image fixe à l'image animée (1820-1910), documents du Minutier central des notaires de Paris relatifs à l'histoire des photographes et de la photographie, par Marc Durand, Paris, Archives nationales, 2013 (sous presse), notice n° 2972 (version dématérialisée de l'instrument de recherche, les notices biographiques et compléments de descriptions d'actes ne se trouvent que sur la version papier de l'ouvrage, voir contexte dans le Plan d’orientation général - Notaires de Paris, guides thématiques du Minutier).
      Lemercier, Rose Joseph; Drancy, Marguerite; Legay, Ernest
  - Minutes. 1878, septembre, septembre 1878; MC/ET/XXIII/1204
    - Notoriété après décès de Charles Hippolyte Delahaye, survenu en son domicile 5, rue de Condé, le 4 août 1878., 7 septembre 1878; MC/ET/XXIII/1204
      De l'image fixe à l'image animée (1820-1910), documents du Minutier central des notaires de Paris relatifs à l'histoire des photographes et de la photographie, par Marc Durand, Paris, Archives nationales, 2013 (sous presse), notice n° 1346 (version dématérialisée de l'instrument de recherche, les notices biographiques et compléments de descriptions d'actes ne se trouvent que sur la version papier de l'ouvrage, voir contexte dans le Plan d’orientation général - Notaires de Paris, guides thématiques du Minutier).
      Condé (rue de); Delahaye, Charles Hippolyte
  - Minutes. 1878, octobre, octobre 1878; MC/ET/XXIII/1205
  - Minutes. 1878, novembre, novembre 1878; MC/ET/XXIII/1206
  - Minutes. 1878, décembre, décembre 1878; MC/ET/XXIII/1207
  - Minutes. 1879, janvier, janvier 1879; MC/ET/XXIII/1208
  - Minutes. 1879, février, février 1879; MC/ET/XXIII/1209
  - Minutes. 1879, mars, mars 1879; MC/ET/XXIII/1210
    - Inventaire après décès d'Eugène Alphonse Delahaye dressé dans une maison située 5, rue de Condé, à la requête de Clémence Victoire Glatigny, sa veuve, demeurant même adresse, et de leurs trois enfants, Jules Eugène Delahaye, directeur du journal, La Réforme du bâtiment, et Valentine Emma Delahaye, demeurant avec leur mère, Léon Henri Delahaye, métreur en fumisterie, demeurant 8, rue du Parc-Royal, Hélène Berthe Delahaye, épouse d'Edmond Antoine Besniée, architecte, demeurant 1, rue des Deux-Gares., 25 mars 1879; MC/ET/XXIII/1210
      De l'image fixe à l'image animée (1820-1910), documents du Minutier central des notaires de Paris relatifs à l'histoire des photographes et de la photographie, par Marc Durand, Paris, Archives nationales, 2013 (sous presse), notice n° 1347 (version dématérialisée de l'instrument de recherche, les notices biographiques et compléments de descriptions d'actes ne se trouvent que sur la version papier de l'ouvrage, voir contexte dans le Plan d’orientation général - Notaires de Paris, guides thématiques du Minutier).
      Condé (rue de); Parc-Royal (rue du); Deux-Gares (rue des); Delahaye, Eugène Alphonse; Glatigny, Clémence Victoire; Delahaye, Jules Eugène; Delahaye, Valentine Emma; Delahaye, Léon Henri; Delahaye, Hélène Berthe; Besniée, Edmond Antoine
  - Minutes. 1879, avril, avril 1879; MC/ET/XXIII/1211
  - Minutes. 1879, mai, mai 1879; MC/ET/XXIII/1212
  - Minutes. 1879, juin, juin 1879; MC/ET/XXIII/1213
  - Minutes. 1879, juillet, juillet 1879; MC/ET/XXIII/1214
  - Minutes. 1879, août - septembre, août - septembre 1879; MC/ET/XXIII/1215
  - Minutes. 1879, octobre, octobre 1879; MC/ET/XXIII/1216
  - Minutes. 1879, novembre, novembre 1879; MC/ET/XXIII/1217
  - Minutes. 1879, décembre, décembre 1879; MC/ET/XXIII/1218
  - Minutes. 1880, janvier, janvier 1880; MC/ET/XXIII/1219
  - Minutes. 1880, février, février 1880; MC/ET/XXIII/1220
  - Minutes. 1880, 1er mars - 16 mars, 1er mars - 16 mars 1880; MC/ET/XXIII/1221
    - Vente par Jean-Baptiste Brossel, faubourg Saint-Honoré, n° 215, à Grimaneza Althaus, veuve de Manuel-Marie Cotes, d'un terrain avenue Hoche, n° 18. A la suite, déclation de command au profit de Manuela-Alvina Cotes, boulevard Hausmann, n° 165., 3 mars 1880 - 9 septembre 1881; MC/ET/XXIII/1221
      plan
      Mention dans le répertoire du notaire coté:
      MC/RE/XXIII/26
      Actes signalés par Thierry Boudignon, 2003-2012 (base de données migrée: voir contexte dans le Plan d’orientation général - Notaires de Paris, guides thématiques du Minutier).
      Date de révision: 2010
      Date de création de la notice: 2009
      acte de vente; déclaration; Faubourg-Saint-Honoré (rue du); Haussmann (boulevard); Hoche (avenue); Althaus, Grimaneza von (1831-1870); Brossel, Jean-Baptiste; Cotes, Manuel Marie; Cotes, Manuela Alvina
  - Minutes. 1880, 17 mars - 31 mars, 17 mars - 31 mars 1880; MC/ET/XXIII/1222
  - Minutes. 1880, avril, avril 1880; MC/ET/XXIII/1223
  - Minutes. 1880, mai, mai 1880; MC/ET/XXIII/1224
  - Minutes. 1880, juin, juin 1880; MC/ET/XXIII/1225
  - Minutes. 1880, 1er juillet - 15 juillet, 1er juillet - 15 juillet 1880; MC/ET/XXIII/1226
  - Minutes. 1880, 17 juillet - 31 juillet, 17 juillet - 31 juillet 1880; MC/ET/XXIII/1227
  - Minutes. 1880, août, août 1880; MC/ET/XXIII/1228
  - Minutes. 1880, septembre, septembre 1880; MC/ET/XXIII/1229
  - Minutes. 1880, octobre, octobre 1880; MC/ET/XXIII/1230
  - Minutes. 1880, novembre, novembre 1880; MC/ET/XXIII/1231
  - Minutes. 1880, décembre, décembre 1880; MC/ET/XXIII/1232
  - Minutes. 1881, janvier, janvier 1881; MC/ET/XXIII/1233
  - Minutes. 1881, février, février 1881; MC/ET/XXIII/1234
  - Minutes. 1881, mars, mars 1881; MC/ET/XXIII/1235
  - Minutes. 1881, avril, avril 1881; MC/ET/XXIII/1236
  - Minutes. 1881, mai, mai 1881; MC/ET/XXIII/1237
  - Minutes. 1881, juin, juin 1881; MC/ET/XXIII/1238
  - Minutes. 1881, juillet, juillet 1881; MC/ET/XXIII/1239
  - Minutes. 1881, août, août 1881; MC/ET/XXIII/1240
  - Minutes. 1881, septembre, septembre 1881; MC/ET/XXIII/1241
  - Minutes. 1881, octobre, octobre 1881; MC/ET/XXIII/1242
  - Minutes. 1881, novembre, novembre 1881; MC/ET/XXIII/1243
  - Minutes. 1881, décembre, décembre 1881; MC/ET/XXIII/1244
  - Minutes. 1882, janvier, janvier 1882; MC/ET/XXIII/1245
  - Minutes. 1882, février, février 1882; MC/ET/XXIII/1246
  - Minutes. 1882, mars, mars 1882; MC/ET/XXIII/1247
  - Minutes. 1882, avril, avril 1882; MC/ET/XXIII/1248
  - Minutes. 1882, mai, mai 1882; MC/ET/XXIII/1249
  - Minutes. 1882, juin, juin 1882; MC/ET/XXIII/1250
  - Minutes. 1882, juillet, juillet 1882; MC/ET/XXIII/1251
  - Minutes. 1882, août, août 1882; MC/ET/XXIII/1252
  - Minutes. 1882, septembre, septembre 1882; MC/ET/XXIII/1253
  - Minutes. 1882, octobre, octobre 1882; MC/ET/XXIII/1254
  - Minutes. 1882, novembre, novembre 1882; MC/ET/XXIII/1255
  - Minutes. 1882, décembre, décembre 1882; MC/ET/XXIII/1256
  - Minutes. 1883, janvier, janvier 1883; MC/ET/XXIII/1257
  - Minutes. 1883, février, février 1883; MC/ET/XXIII/1258
  - Minutes. 1883, mars, mars 1883; MC/ET/XXIII/1259
  - Minutes. 1883, 2 avril - 13 avril, 2 avril - 13 avril 1883; MC/ET/XXIII/1260
  - Minutes. 1883, 14 avril - 30 avril, 14 avril - 30 avril 1883; MC/ET/XXIII/1261
  - Minutes. 1883, mai, mai 1883; MC/ET/XXIII/1262
  - Minutes. 1883, juin, juin 1883; MC/ET/XXIII/1263
  - Minutes. 1883, juillet, juillet 1883; MC/ET/XXIII/1264
  - Minutes. 1883, août, août 1883; MC/ET/XXIII/1265
  - Minutes. 1883, septembre, septembre 1883; MC/ET/XXIII/1266
    - Dépôt judiciaire du testament olographe de Louis François Beaucaine, fait à Paris, le 22 février 1883, à la suite de son décès survenu en son domicile 23, rue des Filles-du-Calvaire, le 23 août 1883., 7 septembre 1883; MC/ET/XXIII/1266
      De l'image fixe à l'image animée (1820-1910), documents du Minutier central des notaires de Paris relatifs à l'histoire des photographes et de la photographie, par Marc Durand, Paris, Archives nationales, 2013 (sous presse), notice n° 345 (version dématérialisée de l'instrument de recherche, les notices biographiques et compléments de descriptions d'actes ne se trouvent que sur la version papier de l'ouvrage, voir contexte dans le Plan d’orientation général - Notaires de Paris, guides thématiques du Minutier).
      Filles-du-Calvaire (rue des); Beaucaine, Louis François
  - Minutes. 1883, octobre, octobre 1883; MC/ET/XXIII/1267
    - Notoriété après décès de Louis François Beaucaine, survenu en son domicile 23, rue des Filles-du-Calvaire, le 11 mai 1891., 6 octobre 1883; MC/ET/XXIII/1267
      De l'image fixe à l'image animée (1820-1910), documents du Minutier central des notaires de Paris relatifs à l'histoire des photographes et de la photographie, par Marc Durand, Paris, Archives nationales, 2013 (sous presse), notice n° 346 (version dématérialisée de l'instrument de recherche, les notices biographiques et compléments de descriptions d'actes ne se trouvent que sur la version papier de l'ouvrage, voir contexte dans le Plan d’orientation général - Notaires de Paris, guides thématiques du Minutier).
  - Minutes. 1883, novembre, novembre 1883; MC/ET/XXIII/1268
    - Liquidation et partage de la succession de Louis François Beaucaine, entre ses héritiers, sa veuve, Marie Jeanne Florestine Grandvarlet, demeurant 23, rue des Filles-du-Calvaire et de leurs deux fils, Louis Henri Gustave Beaucaine, employé de commerce, demeurant 38, rue de l'Échiquier et Louis Beaucaine, aussi employé de commerce, demeurant avec sa mère., 13 novembre 1883; MC/ET/XXIII/1268
      À la suite:
      1883, 28 décembre Règlement de compte de la succession de Louis François Beaucaine et décharge à Henri Georges Adrien Deloison, clerc de notaire.
      De l'image fixe à l'image animée (1820-1910), documents du Minutier central des notaires de Paris relatifs à l'histoire des photographes et de la photographie, par Marc Durand, Paris, Archives nationales, 2013 (sous presse), notice n° 347 (version dématérialisée de l'instrument de recherche, les notices biographiques et compléments de descriptions d'actes ne se trouvent que sur la version papier de l'ouvrage, voir contexte dans le Plan d’orientation général - Notaires de Paris, guides thématiques du Minutier).
      Filles-du-Calvaire (rue des); Echiquier (rue de l'); Beaucaine, Louis François; Grandvarlet, Marie Jeanne Florestine; Beaucaine, Louis Henri Gustave; Beaucaine, Louis; Deloison, Henri Georges Adrien
  - Minutes. 1883, décembre, décembre 1883; MC/ET/XXIII/1269
  - Minutes. 1884, janvier, janvier 1884; MC/ET/XXIII/1270
  - Minutes. 1884, février, février 1884; MC/ET/XXIII/1271
    - Testament authentique de Marguerite Drancy, épouse en premières noces de Rose Joseph Lemercier, dicté en l'étude de Me Ernest Legay.. À signaler: en présence de Jean-Baptiste Michel Adolphe Goupil et Laurent Desgodets, tous deux éditeurs, 9, rue Chaptal., 22 février 1884; MC/ET/XXIII/1271
      De l'image fixe à l'image animée (1820-1910), documents du Minutier central des notaires de Paris relatifs à l'histoire des photographes et de la photographie, par Marc Durand, Paris, Archives nationales, 2013 (sous presse), notice n° 2973 (version dématérialisée de l'instrument de recherche, les notices biographiques et compléments de descriptions d'actes ne se trouvent que sur la version papier de l'ouvrage, voir contexte dans le Plan d’orientation général - Notaires de Paris, guides thématiques du Minutier).
      Chaptal (rue); Lemercier, Rose Joseph; Drancy, Marguerite; Legay, Ernest; Goupil, Jean-Baptiste Michel Adolphe; Desgodets, Laurent
  - Minutes. 1884, mars, mars 1884; MC/ET/XXIII/1272
    - Testament de Joseph-Rose Lemercier, imprimeur-lithographe, demeurant rue de Seine, n°57., 4 mars 1884; MC/ET/XXIII/1272
      Fichier dit 'général' XIXe siècle (1147 actes), par Claire Béchu et Guillaume Nahon, 1988-1999. (fichier papier entièrement dématérialisé; voir contexte dans le Plan d’orientation général - Notaires de Paris, guides thématiques du Minutier).
      Date de création de la notice: 2008
      testament; Seine (rue de); Lemercier, Joseph-Rose; imprimeur
    - Testament authentique de Rose Joseph Lemercier, époux en premières noces de Marguerite Drancy, dicté en l'étude de Me Ernest Legay.., 4 mars 1884; MC/ET/XXIII/1272
      1887, 21 janvier Dépôt de codicilles. 1888, 14 mars Délivrance de legs.
      De l'image fixe à l'image animée (1820-1910), documents du Minutier central des notaires de Paris relatifs à l'histoire des photographes et de la photographie, par Marc Durand, Paris, Archives nationales, 2013 (sous presse), notice n° 2974 (version dématérialisée de l'instrument de recherche, les notices biographiques et compléments de descriptions d'actes ne se trouvent que sur la version papier de l'ouvrage, voir contexte dans le Plan d’orientation général - Notaires de Paris, guides thématiques du Minutier).
  - Minutes. 1884, avril, avril 1884; MC/ET/XXIII/1273
  - Minutes. 1884, mai, mai 1884; MC/ET/XXIII/1274
  - Minutes. 1884, juin, juin 1884; MC/ET/XXIII/1275
  - Minutes. 1884, juillet, juillet 1884; MC/ET/XXIII/1276
    - Dépôt d'un acte de vente sous seing privé passé le 5 mars 1884 entre Rose Joseph Lemercier et son neveu, Louis Alfred Léon Lemercier, tous deux imprimeurs lithographes, demeurant 136, rue de Rennes, constitué par une cession d'immeubles situés: 57, rue de Seine et 62, rue Mazarine, 11, passage Stanislas, une propriété de campagne à Bagneux (Hauts-de-Seine), et deux terrains à bâtir au Vésinet (Yvelines), pour la somme principale de 500 000 francs., 2 juillet 1884; MC/ET/XXIII/1276
      De l'image fixe à l'image animée (1820-1910), documents du Minutier central des notaires de Paris relatifs à l'histoire des photographes et de la photographie, par Marc Durand, Paris, Archives nationales, 2013 (sous presse), notice n° 2975 (version dématérialisée de l'instrument de recherche, les notices biographiques et compléments de descriptions d'actes ne se trouvent que sur la version papier de l'ouvrage, voir contexte dans le Plan d’orientation général - Notaires de Paris, guides thématiques du Minutier).
      Rennes (rue de); Mazarine (rue); Seine (rue de); Stanislas (passage); Bagneux (Hauts-de-Seine); Le Vésinet (Yvelines); Lemercier, Rose Joseph; Lemercier, Louis Alfred Léon
    - Vente par la société Pallu et Cie représenté par Frédéric Blattlin, caissier, demeurant au Vésinet à Louis Alfred Léon Lemercier, imprimeur lithographe, demeurant 136, rue de Rennes, d'une bande de terrain d'une contenance et 1 074,57 m², située au Vésinet (Yvelines) pour la somme principale de 1 773,04 francs, 2 juillet 1884; MC/ET/XXIII/1276
      De l'image fixe à l'image animée (1820-1910), documents du Minutier central des notaires de Paris relatifs à l'histoire des photographes et de la photographie, par Marc Durand, Paris, Archives nationales, 2013 (sous presse), notice n° 2976 (version dématérialisée de l'instrument de recherche, les notices biographiques et compléments de descriptions d'actes ne se trouvent que sur la version papier de l'ouvrage, voir contexte dans le Plan d’orientation général - Notaires de Paris, guides thématiques du Minutier).
      Rennes (rue de); Le Vésinet (Yvelines); Blattlin, Frédéric; Lemercier, Louis Alfred Léon
    - Notoriété après décès de Marguerite Drancy, épouse en premières noces de Rose Joseph Lemercier, survenue en son domicile, le 9 mars 1884., 2 juillet 1884; MC/ET/XXIII/1276
      De l'image fixe à l'image animée (1820-1910), documents du Minutier central des notaires de Paris relatifs à l'histoire des photographes et de la photographie, par Marc Durand, Paris, Archives nationales, 2013 (sous presse), notice n° 2977 (version dématérialisée de l'instrument de recherche, les notices biographiques et compléments de descriptions d'actes ne se trouvent que sur la version papier de l'ouvrage, voir contexte dans le Plan d’orientation général - Notaires de Paris, guides thématiques du Minutier).
      Drancy, Marguerite; Lemercier, Louis Alfred Léon
    - Quittance de 54 600 francs par la société Pallu et Cie Charles Étienne Pallu, propriétaire gérant, demeurant au Vésinet, représenté par Charles Pallu, à Rose Joseph Lemercier, pour le paiement de terrains situés dans le lotissement du parc du Vésinet., 17 juillet 1884; MC/ET/XXIII/1276
      De l'image fixe à l'image animée (1820-1910), documents du Minutier central des notaires de Paris relatifs à l'histoire des photographes et de la photographie, par Marc Durand, Paris, Archives nationales, 2013 (sous presse), notice n° 2978 (version dématérialisée de l'instrument de recherche, les notices biographiques et compléments de descriptions d'actes ne se trouvent que sur la version papier de l'ouvrage, voir contexte dans le Plan d’orientation général - Notaires de Paris, guides thématiques du Minutier).
      Le Vésinet (Yvelines); Lemercier, Rose Joseph; Pallu, Charles Étienne
    - . Délivrance de legs et atermoiement par Rose Joseph Lemercier, en tant que légataire universel et exécuteur testamentaire, au profit des légataires de Marguerite Drancy., 30 juillet 1884; MC/ET/XXIII/1276
      1888, 14 mars Décharges de legs, par Louise Joséphine Léontine Fillet, veuve de Sébastien Baltz, à Louis Alfred Léon Lemercier, agissant en qualité de légataire universel de son oncle Rose Joseph Lemercier.
      De l'image fixe à l'image animée (1820-1910), documents du Minutier central des notaires de Paris relatifs à l'histoire des photographes et de la photographie, par Marc Durand, Paris, Archives nationales, 2013 (sous presse), notice n° 2979 (version dématérialisée de l'instrument de recherche, les notices biographiques et compléments de descriptions d'actes ne se trouvent que sur la version papier de l'ouvrage, voir contexte dans le Plan d’orientation général - Notaires de Paris, guides thématiques du Minutier).
      Lemercier, Rose Joseph; Drancy, Marguerite; Fillet, Louise Joséphine Léontine; Baltz, Sébastien; Lemercier, Louis Alfred Léon